【裁判字號】    97,抗,598
【裁判日期】    971216
【裁判案由】    確定訴訟費用額
【裁判全文】
臺灣高等法院臺中分院民事裁定           97年度抗字第598號
抗  告  人  丁○○
            甲○○
            丙○○
相  對  人  乙○○
上列當事人間確定訴訟費用額事件，抗告人對於中華民國97年10
月29日臺灣臺中地方法院97年度聲字第2291號所為裁定提起抗告
，本院裁定如下：
    主  文
抗告駁回。
抗告訴訟費用由抗告人負擔。
    理  由
一、相對人於原法院聲請意旨略以：本件伊與抗告人等間土地分
    割事件（按於審理中因情事變更而變更為履行分割協議土地
    事件），經原法院96年度重訴字第60號判決確定，伊應負擔
    7380分之3850之訴訟費用，而伊共計已支付訴訟費用169,29
    2元（包括裁判費151,392元，地政規費4000＋4000＋2625＋
    7275＝17,900元），茲為向抗告人等求償其等應分攤之訴訟
    費用，爰聲請裁定確定訴訟費用分擔額等語。
二、抗告意旨略以：抗告人等認為訴訟費用應由相對人自己負擔
    ，因伊等認為分割後608地號土地耕作有困難，應重新處置
    ，應議價處分，再扣除訴訟費用云云。
三、按法院未於訴訟費用之裁判確定其費用額者，第一審受訴法
    院於該裁判有執行力後，應依聲請以裁定確定之；聲請確定
    訴訟費用額者，應提出費用計算書、交付他造之計算書繕本
    或影本及釋明費用額之證書；依第一項確定之訴訟費用額，
    應於裁定送達之翌日起，加給按法定利率計算之利息，民事
    訴訟法第91條定有明文。惟此項裁定程序，僅在審究求償權
    人所開列之費用項目，是否為訴訟費用之範圍；已否提出證
    據證明，然後確定應負擔訴訟費用者，應賠償他造之數額若
    干。至訴訟費用如何負擔，或其負擔之比例如何，均應依命
    負擔訴訟費用之確定裁判主文定之，不得於本程序再次審究
    。查相對人上開主張，業據其提出裁判費收據乙紙、大里地
    政規費收據四紙等為證，而上開原法院確定判決亦已於「理
    由」欄之實體事項第五點敘明：「原告（按即相對人）起訴
    雖於法有據，惟由敗訴之被告（按即抗告人）負擔全部訴訟
    費用，顯失公平。從而，本院認為應由兩造各按如附表所示
    之應有部分之比例分擔，方屬公允」，並於主文第5項諭知
    ：「兩造就訴訟費用負擔，如附表所示」，且於其判決附表
    中載明就系爭土地共有人之應有部分與本件訴訟費用負擔比
    例，相對人與抗告人丁○○、甲○○、丙○○依序各為7380
    分之3850、7380分之882、7380分之1765、7380分之883，是
    抗告人丁○○、甲○○、丙○○於本件應負擔之訴訟費用額
    依序各應為169,292元之7380分之882、7380分之1765、7380
    分之883，亦即依序各為20,232元（169292×882/7380 ＝
    20232.45…，元以下四捨五入，下同）、40,488元（1692
    92×1765/7380＝40487.85…）、20,255元（169292×883/
    7380＝20255.39…），從而原法院裁定抗告人丁○○應賠償
    相對人之訴訟費用額確定為20,232元、抗告人甲○○應賠償
    相對人之訴訟費用額確定為40,488元、抗告人丙○○應賠償
    相對人之訴訟費用額確定為20,255元，並均自該裁定送達相
    對人之翌日起至清償日止，按年息百分之五計算之利息，於
    法並無不合。抗告意旨雖就原法院確定判決所採分割方案與
    所認訴訟費用如何負擔及負擔之比例如何等事項表示不服，
    惟，揆諸上開說明，該等事項並非本件確定訴訟費用額程序
    所得再次審究，抗告人據以指摘原法院裁定不當，求予廢棄
    ，為無理由，應予駁回。
四、據上論結，本件抗告為無理由，爰依民事訴訟法第495條之1
    第1項、第449條第1項、第95條、第78條，裁定如主文。
中    華    民    國    97    年    12    月    16    日
                  民事第三庭    審判長法  官  陳照德
                                      法  官  李平勳
                                      法  官  朱  樑
以上正本係照原本作成。
不得再抗告。
                                      書記官  陳妙瑋
中    華    民    國    97    年    12    月    17    日
                                                      Ｍ


司法院資訊處製作；財團法人民間司法改革基金會備份。
